臺灣高等法院民事裁定　　　　　　　　　100年度抗字第781號
抗　告　人　詹益浪
上列抗告人與相對人劉德安、林玲姬間清償借款事件，抗告人對
於中華民國100年5月9日臺灣新竹地方法院99年度審訴字第95 號
裁定提起抗告，本院裁定如下：
    主  文
抗告駁回
抗告訴訟費用由抗告人負擔。
    理  由
一、按原告於判決確定前，得撤回訴之全部或一部，但被告已為
    本案之言詞辯論者，應得其同意；又訴之撤回應以書狀為之
    ，但於期日，得以言詞向法院或受命法官為之；又以言詞所
    為訴之撤回，應記載於筆錄，如他造不在場，應將筆錄送達
    ，民事訴訟法第262條第1項至第3項分別定有明文。
二、本件抗告人在原法院聲請意旨略以：伊於民國99年6月24日
    在原法院開庭時，僅係聽從承審法官之指示，在強制執行之
    後再看如何處理，而暫時停止訴訟，承審法官有所誤解，伊
    未看筆錄即簽名，惟並無撤回訴訟之意，爰請求繼續審判云
    云。
三、惟查，依原法院99年6月24日言詞辯論筆錄記載，法官於上
    開期日曾詢問抗告人在本件請求之金額即新台幣(下同)
    54萬4,000元本息，與抗告人前向原法院聲請核發之88年度
    促字第13380號支付命令(下稱88年度支付命令)之請求內容
    是否同一，經抗告人陳稱：伊以88年度支付命令之本金32萬
    元，再加計自84年12月20日起算之利息，即成為本件所請求
    之54萬元等語，法官乃再詢問抗告人：「既然已經有支付命
    令確定了，為何可以在本件又請求一次？」，抗告人即表示
    欲一併撤回本件訴訟及訴訟救助之聲請，並於當庭列印之言
    詞辯論筆錄上簽名(見原法院審訴字卷第306頁)，足見抗告
    人係經法官闡明本件訴訟之請求與上開88年度支付命令之請
    求屬同一事件後，始決定撤回本件訴訟暨訴訟救助之聲請。
    況綜觀上開言詞辯論筆錄全文，並無隻字片語提及暫時停止
    訴訟，且觀諸抗告人在上開言詞辯論筆錄之簽名處，適巧位
    在「撤回本件清償借款起訴」等文字之正下方，尤難認抗告
    人於簽名當時無撤回本件訴訟之意。是抗告人既已於上開期
    日以言詞向原法院為撤回本件訴訟之表示，並記明於筆錄，
    且原法院亦已將上開筆錄向相對人為送達，有送達證書可稽
    ( 見上開卷第308、309頁)，揆諸首揭規定，本件訴訟繫屬
    業因抗告人撤回其訴而告消滅。是原裁定駁回抗告人所為繼
    續審判之請求，並無違誤，抗告意旨仍執前詞指摘原裁定不
    當，聲明廢棄，為無理由，應予駁回。
四、據上論結，本件抗告為無理由，依民事訴訟法第495條之1第
    1項、第449條第1項、第95條、第78條，裁定如主文。
中    華    民    國    100    年    5    月    31    日
                    民事第十二庭
                        審判長法  官  吳謀焰
                              法  官  李昆曄
                              法  官  許紋華
正本係照原本作成。
不得再抗告。
中    華    民    國    100    年    6     月    2    日
                              書記官  廖逸柔